臺灣高等法院臺中分院刑事判決　　　　94年度上易字第1102號
上　訴　人　臺灣彰化地方法院檢察署檢察官
被　　　告　乙○○
　　　　　　　　　　現另案羈押於臺灣彰化看守所
上列上訴人因被告竊盜案件，不服臺灣彰化地方法院94年度易字
第693號中華民國94年7月29日第一審判決（起訴案號：臺灣彰化
地方法院檢察署94年度偵字第3400號及移送併辦94年度偵字第
4805、4847、6231號），提起上訴，本院判決如下：
    主 　 文
原判決撤銷。
乙○○連續於夜間侵入住宅竊盜，處有期徒刑拾月。
    事 　 實
一、乙○○基於意圖為自己不法所有之概括犯意，先後為以下竊
    盜、加重竊盜犯行：(一)先於民國94年4月13日14時許，見丙○○位於彰化縣溪湖鎮○○里○○街347號之住處大門未關
    ，即侵入該住宅內（無故侵入他人住宅部分未據告訴），徒
    手竊取置於桌上之手機1支（BENQ牌、620型），得手後，旋
    持至彰化縣溪湖鎮○○里○○路○段507號，巫永偉所經營之
   「翔宇通訊物流門市」出售。(二)又於同年月19日19時9分許之
    夜間，見甲○○位於彰化縣溪湖鎮○○○街2號之住宅紗門未
    緊閉，即側身侵入，徒手竊取甲○○置於桌上之手機1支（
    OKWAP牌、163型），得手後，迅逃離現場，並於同年月21日
    某時，再持至前開「翔宇通訊物流門市」變賣予巫永偉，2
    支手機售得款項約新臺幣（以下同）1,000元。嗣經丙○○
    提供其住處之監視錄影帶給警方，另巫永偉整理收購中古手
    機資料時，亦發現乙○○提供之身分資料有異，遂於94年5
    月22日15時40分許主動提供估價單2紙供警方調查，再經警
    循線查知前情。(三)再於94年6月18日14時30分許，在彰化縣
    埔心鄉○○路「行政院衛生署彰化醫院」門口，見丁○○所
    有車牌號碼NPK-939號重型機車之置物箱未蓋好，即打開徒
    手竊取其內置於皮包內之現金450元、丁○○之身分證、汽
    車、機車駕駛執照及行車執照各1張，得手後，將現金花用
    殆盡。嗣於同日23時10分許，在彰化縣員林鎮○○街42-1號
    前為警查獲，並當場扣得丁○○所有之前開證件。(四)再於94
    年6月22日10時50分許，侵入彰化縣溪湖鎮○○里○○路131
    巷2號戊○○所開設之雜貨店內，竊取抽屜內現金1千4百多
    元，嗣於警方借訊時，乙○○對此部分未發覺之犯罪自首。
二、案經彰化縣警察局溪湖分局移送台灣彰化地方法院檢察署檢
    察官偵查起訴及移送併辦。
    理　　由
一、上開犯罪事實，業據被告乙○○於偵查中、原審及本院審理
    時坦承不諱，核與證人即被害人丙○○、甲○○、丁○○、
    戊○○及證人巫永偉於警詢之證述相符，並有監視錄影帶翻
    拍照片8張、贓物認領保管單1紙及估價單2紙可資佐證。堪
    信被告之自白與事實相符，本件事證明確，被告犯行堪以認
    定，應予依法論科。
二、核被告乙○○所為，係犯刑法第321條第1項第1款之加重竊
    盜罪。被告先後多次竊盜及加重竊盜犯行，時間緊接，罪名
    與犯罪構成要件相同，顯係基於概括犯意為之，應依連續犯
    之規定論以加重竊盜罪，並依法加重其刑。被告竊取丙○○
    、丁○○及戊○○財物之犯行，雖未據檢察官提起公訴，惟
    該部分與原起訴論罪部分，具有連續犯之裁判上一罪關係，
    且經檢察官移送併案審理，本於審判不可分之原則，為起訴
    效力所及，本院自應併予審究。按裁判上之一罪其一部分犯
    罪既已因案被發覺，雖在檢察官或司法警察官訊問中，被告
    陳述其未發覺之部分犯罪行為，並不符合刑法第62條之規定
　　，不應認有自首之效力，最高法院76年度台上字第7107號判
  　決參照，本件被告竊盜犯行已被發覺，雖就竊取戊○○財物
    部分自動向警方自白犯罪，揆諸上開判決意旨，仍不具自首
    之效力，併予敘明。
三、原審認被告罪證明確，予以論罪科刑，固非無見。惟被告又
    於上開時、地竊取被害人戊○○財物，原審未及一併審酌，
    尚有未洽。檢察官上訴意旨亦以此指摘原判決不當，為有理
    由，自應由本院將原判決撤銷改判。爰審酌被告之素行，為
    一己私利一再連續竊取他人之財物，對於社會治安危害甚大
    ，惟念其使用之手段尚稱平和，犯後坦白承認，態度良好等
    一切情狀，量處如主文第2項所示之刑。
據上論結，應依刑事訴訟法第369條第1項前段、第364條、第299
條第1項前段，刑法第56條、第321條第1項第1款，判決如主文。
本案經檢察官己○○到庭執行職務。
中　　華　　民　　國　　94　　年　　11　　月　　30　　日
              刑事第八庭  審判長法　官　羅　得　村
                                法　官　巫　政　松
                                法　官　紀　文　勝
上列正本證明與原本無異。
不得上訴。
                                書記官　顏　子　良
中　　華　　民　　國　　94　　年　　12　　月　　1 　　日
附錄本案論罪科刑法條全文：
中華民國刑法第321條：
犯竊盜罪而有左列情形之一者，處 6 月以上、 5 年以下有期徒
刑：
一、於夜間侵入住宅或有人居住之建築物、船艦或隱匿其內而犯
　　之者。
二、毀越門扇、牆垣或其他安全設備而犯之者。
三、攜帶兇器而犯之者。
四、結夥三人以上而犯之者。
五、乘火災、水災或其他災害之際而犯之者。
六、在車站或埠頭而犯之者。
前項之未遂犯罰之。                   　　　　　　　   Ｒ
